# 请教陈版股东未按合同约定出资利息

提问人：2009one 时间：2022-09-27 17:19:44
陈版，两个股东约定出资时间，其中一个股东未按规定时间出资，而向被出资公司或另外一个股东承担的利息，是计入长投成本还是营业外支出？

回答人：chenyiwei
应计入损益（营业外支出）处理。长期股权投资不是符合资本化条件的资产，不存在利息支出资本化问题。